---
title: "Ex1"
output: html_notebook
---

```{r}
# CARREGAR O PACOTE
library(data.table)
# LEITURA DA BASE
base =
  fread(
    input = paste0("mobile.csv"),
    header = T,
    na.strings = "NA",
    data.table = FALSE,
    dec = "."
  )


write.csv2(base, "base.csv", row.names = FALSE)
```

```{r}
# FORMATACAO
library(dplyr)
base$price_range = recode(
  base$price_range,
  `0` = "0:baixo",
  `1` = "1:médio",
  `2` = "2:caro",
  `3` = "3:muito caro"
)

base$four_g = recode(base$four_g,
                     `0` = "0:não tem",
                     `1` = "1:tem")
```

```{r}
# UMA VARIAVEL QUALITATIVA: TABELA DE FREQUENCIA
freq.tabela = table(base$price_range, useNA = "ifany")
freq.tabela
porc.tabela = round(prop.table(freq.tabela) * 100, 1)
porc.tabela
freq.tabela = data.frame(freq.tabela, porc.tabela)
freq.tabela = freq.tabela[, -3]
colnames(freq.tabela) = c("Preço", "Frequencia", "Porcentagem")
```

```{r}
# GRAFICO DE BARRAS "PREÇO"
# GRAFICO DE SETORES CIRCULARES "PREÇO"
png(file = "barras.png")
barplot(
  height = freq.tabela$Frequencia,
  names = freq.tabela$Preço,
  col = rgb(0.3, 0.6, 0.5, 0.5),
  xlab = "Preço",
  ylab = "Frequência",
  main = ""
)
dev.off()

png(file = "setores.png")
pie(freq.tabela$Frequencia, freq.tabela$Experiencia,
    main = "Preço")
dev.off()
```

```{r}
# DUAS VARIAVEIS QUALITATIVAS: TABELA CRUZADA OU GRAFICO DE BARRAS "PREÇO VS 4G"
freq.tabela =
  table(base$four_g, base$price_range, useNA = "ifany")
freq.tabela
porc.tabelaL = round(prop.table(freq.tabela, 1) * 100, 1)
porc.tabelaL
tabela = data.frame(table(base$four_g, base$price_range))
colnames(tabela) = c("QuatroG", "Preço", "Frequencia")
```
```{r}
# GRAFICOS FREQUENCIA E PORCENTAGEM
library(ggplot2)
ggplot(tabela, aes(fill = QuatroG, y = Frequencia, x = Preço)) +
  geom_bar(position = "dodge", stat = "identity")

ggplot(tabela, aes(fill = QuatroG, y = Frequencia, x = Preço)) +
  geom_bar(position = "fill", stat = "identity") +
  ylab("Porcentagem")
```

```{r}
# UMA VARIAVEL QUALITATIVA E UMA VARIAVEL QUANTITATIVA:
# TABELA COM MEDIAS "MOBILE_WT VS RAM"
tabela.medias =
  aggregate(base$mobile_wt,
            by = list(base$ram),
            FUN = "mean")
colnames(tabela.medias) = c("Ram", "Mobile_wt")

library(ggplot2)
ggplot(tabela.medias, aes(x = Ram, y = Mobile_wt)) +
  geom_bar(stat = "identity")
```
```{r}
# DUAS VARIAVEIS QUANTITATIVAS: GRAFICO DE DISPERSAO "BASE NOVA"
ggplot(data = base, aes(mobile_wt, ram)) +
  geom_point()
png(file = "dispersao.png")
dev.off()
```

```{r}
# UMA VARIAVEL QUALITATIVA: TABELA DE FREQUENCIA
freq.tabela = table(base$m_dep, useNA = "ifany")
freq.tabela
porc.tabela = round(prop.table(freq.tabela) * 100, 1)
porc.tabela
freq.tabela = data.frame(freq.tabela, porc.tabela)
freq.tabela = freq.tabela[, -3]
colnames(freq.tabela) = c("Profundidade", "Frequencia", "Porcentagem")

# GRAFICO DE BARRAS "Profundidade"
# GRAFICO DE SETORES CIRCULARES "Profundidade"
png(file = "barras.png")
barplot(
  height = freq.tabela$Frequencia,
  names = freq.tabela$Profundidade,
  col = rgb(0.3, 0.6, 0.5, 0.5),
  xlab = "Profundidade",
  ylab = "Frequência",
  main = ""
)
dev.off()

png(file = "setores.png")
pie(freq.tabela$Frequencia, freq.tabela$Profundidade,
    main = "Preço")
dev.off()
```
```{r}
# UMA VARIAVEL QUANTITATIVA: HISTOGRAMA "Profundidade"
hist(base$m_dep)
hist(base$m_dep,
     breaks = 6)
hist(
  base$m_dep,
  main = "Profundidade",
  xlab = "Profundidade",
  col = "darkmagenta",
  freq = FALSE
)
```
```{r}
# TRANSFORMACAO DE UMA VARIAVEL QUANTITATIVA PARA VARIAVEL QUALITATIVA "RAM"
library(psych)
base$ram_mb[base$ram <= 384] = 256
base$ram_mb[base$ram >= 384 & base$ram < 768]  = 512
base$ram_mb[base$ram >= 768 & base$ram < 1536]  = 1024
base$ram_mb[base$ram >= 1536 & base$ram < 3036]  = 2048
base$ram_mb[base$ram >= 3036]  = 4096
freq.tabela = table(base$ram_mb, useNA = "ifany")
freq.tabela

write.csv2(base, "base.csv", row.names = FALSE)
```


Add a new chunk by clicking the *Insert Chunk* button on the toolbar or by pressing *Ctrl+Alt+I*.

When you save the notebook, an HTML file containing the code and output will be saved alongside it (click the *Preview* button or press *Ctrl+Shift+K* to preview the HTML file).

The preview shows you a rendered HTML copy of the contents of the editor. Consequently, unlike *Knit*, *Preview* does not run any R code chunks. Instead, the output of the chunk when it was last run in the editor is displayed.
